【裁判字號】    98,訴,379
【裁判日期】    980527
【裁判案由】    違反毒品危害防制條例等
【裁判全文】
臺灣嘉義地方法院刑事判決               98年度訴字第379號
公  訴  人  臺灣嘉義地方法院檢察署檢察官
被      告  甲○○
上列被告因違反毒品危害防制條例等案件，經檢察官提起公訴（
98年度毒偵字第498號、98年度偵字第2725、2910號），因被告
於本院準備程序中就被訴事實為有罪之陳述，經本院合議庭裁定
由受命法官獨任以簡式審判程序審理判決如下：
    主  文
甲○○施用第二級毒品，累犯，處有期徒刑伍月；又施用第一級
毒品，累犯，處有期徒刑拾月；又犯行使偽造私文書罪，累犯，
處有期徒刑伍月，民國九十七年九月二十三日調查筆錄上偽造之
「乙○○」簽名肆枚與指印拾貳枚、口卡片上偽造之「乙○○」
簽名壹枚與指印參枚、採尿同意書上偽造之「乙○○」簽名壹枚
與指印壹枚、代號與真實姓名對照表上偽造之「乙○○」指印壹
枚、權利告知書上偽造之「乙○○」簽名壹枚與指印壹枚均沒收
。應執行有期徒刑壹年陸月，民國九十七年九月二十三日調查筆
錄上偽造之「乙○○」簽名肆枚與指印拾貳枚、口卡片上偽造之
「乙○○」簽名壹枚與指印參枚、採尿同意書上偽造之「乙○○
」簽名壹枚與指印壹枚、代號與真實姓名對照表上偽造之「乙○
○」指印壹枚、權利告知書上偽造之「乙○○」簽名壹枚與指印
壹枚均沒收。
    犯 罪 事 實
一、甲○○前於民國91年間，因賭博案件，經本院以91年度簡字
    第799號判決判處有期徒刑5月確定，於94年9月22日易科罰
    金執行完畢。且曾因施用毒品案件，經本院以95年度毒聲字
    第161號裁定應送勒戒處所觀察、勒戒，後因無繼續施用毒
    品傾向，於95年6月28日執行完畢釋放，並經臺灣嘉義地方
    法院檢察署檢察官以95年度毒偵緝字第61號為不起訴處分確
    定。猶不知悔改：
  (一)在上揭觀察、勒戒執行完畢釋放後5年內，竟基於施用第二
    級毒品甲基安非他命及第一級毒品海洛因之犯意，於97年9
    月22日下午5至6時間，在其嘉義市○區○○路住處內，先以
    將甲基安非他命放入玻璃球內用火燒烤後吸食其煙氣之方式
    ，施用甲基安非他命1次；後再以將海洛因摻入香菸後點火
    吸食之方式，施用海洛因1次。
  (二)嗣於97年9月22日晚上10時30分許，為警在嘉義縣中埔鄉○
    ○村○○路716號「湯野汽車旅館」第201號房內查獲，其為
    躲避查緝，竟基於偽造署押、文書及行使偽造文書之接續犯
    意，於警員調查詢問時，冒用其妹「乙○○」之名應訊，而
    於97年9月22日及翌日，在嘉義市政府警察局第二分局長竹
    派出所內，接續在調查筆錄上偽造「乙○○」簽名4枚、指
    印12枚及在口卡片上偽造「乙○○」簽名1枚與指印3枚、採
    尿同意書上偽造「乙○○」簽名1枚與指印1枚、代號與真實
    姓名對照表上偽造「乙○○」指印1枚、權利告知書上偽造
    「乙○○」簽名1枚與指印1枚，以表示「乙○○」為口卡片
    上所示之人、警員所採驗尿液之排放人、受刑事訴訟法第95
    條權利告知之人等意後，接續將上開偽造之口卡片、代號與
    真實姓名對照表、權利告知書等私文書交與警員存查而行使
    之，足生損害於乙○○及司法機關對偵辦刑事案件之正確性
    。嗣因經其同意採驗之尿液送驗結果，確呈海洛因進入人體
    後，經代謝作用所分解生成之嗎啡及甲基安非他命陽性反應
    ，並經臺灣嘉義地方法院檢察署檢察官傳喚乙○○訊問，且
    勘驗警詢光碟及提訊甲○○比對，發現人別有誤，始悉上情
    。
二、案經嘉義市警察局第二分局報告及臺灣嘉義地方法院檢察署
    檢察官自動檢舉偵查起訴。
    理  由
一、本件被告甲○○所犯係死刑、無期徒刑、最輕本刑為3年以
    上有期徒刑以外之罪，亦非高等法院管轄第一審案件，且被
    告於本院準備程序中，已就被訴事實為有罪之陳述，經告知
    簡式審判程序之旨後，被告及檢察官對於本件改依簡式審判
    程序審理均表示同意，本院合議庭爰依刑事訴訟法第273條
    之1第1項規定，裁定本件由受命法官獨任以簡式審判程序加
    以審理，是本件依刑事訴訟法第273條之2規定，不受同法第
    159條第1項、第161條之2、第161條之3、第163條之1及第16
    4條至第170條有關證據提示、交互詰問及傳聞證據等相關規
    定之限制，合先敘明。
二、上開犯罪事實，業據被告坦承不諱，核與證人即被害人乙○
    ○於偵查中證述情節相符，且其本件為警採集送驗之尿液，
    經以酵素免疫法（EIA）初步篩檢及氣相層析質譜法（GC／
    MS）確認鑑定，檢驗結果確呈海洛因進入人體後，經代謝作
    用所分解生成之代謝物嗎啡及甲基安非他命之陽性反應，有
    高雄市立凱旋醫院97年10月13日濫用藥物尿液檢驗報告及代
    號與真實姓名對照表各1紙在警卷可稽；此外，並有嘉義市
    警察局第二分局長竹派出所調查筆錄、口卡片、採尿同意書
    、權利告知書、臺灣嘉義地方法院檢察署署檢察官97年12月
    31日、98年1月6日勘驗筆錄各1份及照片3張等附卷可查。足
    認被告上開任意性自白與事實相符，堪予採信。又本件被告
    曾因施用毒品案件，經本院以95年度毒聲字第161號裁定應
    送勒戒處所觀察、勒戒，後因無繼續施用毒品傾向，於95年
    6月28日執行完畢釋放，並經臺灣嘉義地方法院檢察署檢察
    官以95年度毒偵緝字第61號為不起訴處分確定之情，有臺灣
    高等法院被告前案紀錄表1份在本院卷可按，又於5年內再犯
    本件施用毒品犯行，依毒品危害防制條例第23條第2項規定
    ，應依法逕行追訴處罰。本件事證明確，被告犯行堪以認定
    。
三、查甲基安非他命、海洛因分別為毒品危害防制條例第2條第2
    項第2款、第1款所定之第二級、第一級毒品，故核被告就犯
    罪事實(一)所為，分別係犯毒品危害防制條例第10條第2項之
    施用第二級毒品罪、同條第1項之施用第一級毒品罪，其持
    有甲基安非他命、海洛因之低度行為，應為各該施用之高度
    行為所吸收，均不另論罪；而被告在口卡片、採尿同意書、
    代號與真實姓名對照表、權利告知書上偽造「乙○○」之簽
    名、指印，以表示「乙○○」為口卡片上所示之人、警員所
    採驗尿液之排放人、受刑事訴訟法第95條權利告知之人等意
    後，接續交與警員存查而行使之，均足生損害於被害人乙○
    ○及司法機關對偵辦刑事案件之正確性，而此等文件均足認
    係刑法第210條之私文書，是核被告就犯罪事實(二)所為，係
    犯刑法第216條、第210條之行使偽造私文書罪，公訴意旨認
    被告在口卡片、採尿同意書、代號與真實姓名對照表、權利
    告知書上偽造「乙○○」之簽名、指印，僅係涉有刑法第
    217條之偽造署押罪嫌，尚有誤會，惟其基本社會事實同一
    ，應變更起訴法條。次按犯罪嫌疑人冒名被訊並偽造署押，
    雖先後在警訊及偵查筆錄均有偽造行為，惟其仍屬一犯意接
    續多次行為，侵害一個法益，應為接續犯，屬單純一罪，而
    非連續犯，最高法院84年度臺非字第10號刑事判決意旨可資
    參照，是被告其基於單一偽造「乙○○」之署押及行使偽造
    私文書之犯意，於密接時地，接續偽造上開調查筆錄、口卡
    片、採尿同意書、代號與真實姓名對照表、權利告知書上之
    署押及行使偽造私文書之犯行，係侵害相同之法益，屬單純
    一罪。被告偽造「乙○○」之署押，屬偽造私文書之部分行
    為，不另論罪，而偽造私文書之低度行為，應為行使偽造私
    文書之高度行為所吸收，僅論以行使偽造私文書罪。其所犯
    上開數罪，犯意各別，觸犯構成要件不同之罪名，應予分別
    論處，併合處罰。
四、又其前於91年間，因賭博案件，經本院以91年度簡字第799
    號判決判處有期徒刑5月確定，於94年9月22日易科罰金執行
    完畢之情，有上開前案紀錄表可稽，其於受徒刑之執行完畢
    後，5年以內故意再犯本件有期徒刑以上之罪，均為累犯，
    應依刑法第47條第1項規定各加重其刑。爰審酌被告曾因施
    用毒品經裁定觀察、勒戒執行完畢，猶未知警惕而再犯本案
    ，足見其未徹底戒除施用毒品之惡習，惟念及施用毒品本質
    上係戕害自身健康之行為，尚未嚴重破壞社會秩序或侵害他
    人權益，嗣為掩飾其真正身分，竟不念亦將損及其妹乙○○
    之權益，且被告坦承犯行、犯後態度尚可暨其犯罪之動機、
    目的、手段、智識程度等一切情狀，分別量處如主文所示之
    刑，並定其應執行之刑。又因數罪併罰中之1罪，依刑法規
    定得易科罰金，若因與不得易科之他罪併合處罰結果而不得
    易科罰金時，原可易科部分所處之刑，自亦無庸為易科折算
    標準之記載（司法院釋字第144號解釋參照），故施用第二
    級毒品及偽造文書部分，雖均係最重本刑為5年以下有期徒
    刑以下之刑之罪，而受6個月以下有期徒刑之宣告，亦毋庸
    諭知易科罰金折算標準，附此敘明。
五、再按偽造之私文書如已行使，即為他人所有，非屬被告所有
    ，不得諭知沒收，僅其中偽造之印文、署押，應依刑法第21
    9條之規定諭知沒收。而本件被告偽造之各該文書，業已交
    與警員存查而行使，已非屬被告所有，均不諭知沒收，僅在
    97年9月23日調查筆錄上偽造之「乙○○」簽名4枚與指印12
    枚、口卡片上偽造之「乙○○」簽名1枚與指印3枚、採尿同
    意書上偽造之「乙○○」簽名1枚與指印1枚、代號與真實姓
    名對照表上偽造之「乙○○」指印1枚、權利告知書上偽造
    之「乙○○」簽名1枚與指印1枚，均應依刑法第219條規定
    宣告沒收。
據上論斷，應依刑事訴訟法第273條之1第1項、第299條第1項前
段、第300條，毒品危害防制條例第10條第2項、第1項，刑法第1
1條前段、第216條、第210條、第47條第1項、第51條第5款、第2
19條，判決如主文。
本案經檢察官郭志明到庭執行職務。
中    華    民    國    98    年    5     月    27    日
                  刑事第四庭    法  官  吳育霖
以上正本證明與原本無異。
如不服本判決應於收受判決後10日內向本院提出上訴書狀，並應
敘述具體理由；其未敘述上訴理由者，應於上訴期間屆滿後20日
內向本院補提理由書（均須按他造當事人之人數附繕本）「切勿
逕送上級法院」。告訴人或被害人如對於本判決不服者，應具備
理由請求檢察官上訴，其上訴期間之計算係以檢察官收受判決正
本之日期為準。
中    華    民    國    98    年    5     月    27    日
                                書記官  林美芳
附錄本案論罪科刑法條：
毒品危害防制條例第10條
施用第一級毒品者，處6月以上5年以下有期徒刑。
施用第二級毒品者，處3年以下有期徒刑。
中華民國刑法第210條（偽造變造私文書罪）
偽造、變造私文書，足以生損害於公眾或他人者，處5年以下有
期徒刑。
第216條（行使偽造變造或登載不實之文書罪）
行使第210條至第215條之文書者，依偽造、變造文書或登載不實
事項或使登載不實事項之規定處斷。


司法院資訊處製作；財團法人民間司法改革基金會備份。
